臺灣臺中地方法院刑事判決
111年度交易字第1220號
公  訴  人  臺灣臺中地方檢察署檢察官
被      告  陳明海


上列被告因公共危險案件，經檢察官提起公訴（111年度偵字第3
374號），聲請改依協商程序而為判決，本院判決如下：
    主  文
陳明海駕駛動力交通工具而吐氣所含酒精濃度達每公升零點二
五毫克以上，處有期徒刑陸月，併科罰金新臺幣參萬元，有期徒
刑如易科罰金，罰金如易服勞役，均以新臺幣壹仟元折算壹日。
    犯罪事實及理由
一、本件犯罪事實及證據，除證據部分增列「被告陳明海於本院
    審理程序之自白」外，餘均引用檢察官起訴書之記載（如附
    件）。
二、本件經檢察官與被告於審判外達成協商之合意，且被告已認
    罪，其合意內容如主文所示。經查，上開協商合意並無刑事
    訴訟法第455條之4第1項所列情形之一，檢察官聲請改依協
    商程序而為判決，本院爰不經言詞辯論，於協商合意範圍內
    為協商判決。
三、附記事項：按法院於審酌被告是否適用累犯規定而加重其刑
    時，訴訟程序上應先由檢察官就前階段被告構成累犯之事實
    ，以及後階段應加重其刑之事項，主張並具體指出證明方法
    後，法院才需進行調查與辯論程序，而作為是否加重其刑之
    裁判基礎。前階段構成累犯事實為檢察官之實質舉證責任，
    後階段加重量刑事項為檢察官之說明責任，均應由檢察官分
    別負主張及具體指出證明方法之責。且檢察官就被告構成累
    犯之事實及應加重其刑之事項，有所主張並指出證明方法後
    ，基於精簡裁判之要求，即使法院論以累犯，無論有無加重
    其刑，判決主文均無庸為累犯之諭知（最高法院110年度台
    上大字第5660號裁定意旨參照）。查被告前因酒後駕車之公
    共危險案件，經臺灣苗栗地方法院（下稱苗栗地院）分別判
    處有期徒刑4月、6月、6月確定，經入監接續執行後，於109
    年10月29日縮短刑期假釋出監，於109年12月30日縮刑期滿
    而視為執行完畢，業據檢察官提出苗栗地院107年度苗交簡
    字第466號、107年度苗交簡字第994號、108年度交易字第85
    號判決書為證（見偵卷第67-76頁），並有卷附之刑案查註
    紀錄表、臺灣高等法院被告前案紀錄表可參，是被告受上開
    前案徒刑之執行完畢後，5年以內故意再犯本案有期徒刑以
    上之罪，為累犯。檢察官並於起訴書記載：「被告所犯前案
    與本案所犯公共危險罪間，犯罪類型、罪質、手段及法益侵
    害結果均相似，被告於前案執行完畢後2年內即再為本案犯
    行，足認其仍欠缺對法律規範之尊重，對刑罰之感應力不足
    ，加重其法定最低度刑，並無司法院大法官釋字第775號解
    釋意旨所指可能使被告所受刑罰超過其應負擔罪責之疑慮，
    請依刑法第47條第1項規定，加重其刑。」等語。本院審酌
    被告所犯前案與本案均為酒後駕車之公共危險犯罪，被告未
    能記取前案執行之教化，且前案甫於於109年10月29日縮短
    刑期假釋出監，未及2年即再為本案，可見其就此犯罪有特
    別惡性，對於刑罰之反應力顯然薄弱，綜核全案情節，縱依
    刑法第47條第1項規定加重法定最低本刑，亦無罪刑不相當
    之情形，爰依刑法第47條第1項之規定，加重其刑（依刑事
    裁判書類簡化原則，判決主文不記載累犯）。　    
四、應適用之法條：刑事訴訟法第455條之2第1項、第455條之4
    第2項、第455條之8、第454條第2項。
五、本判決除有刑事訴訟法第455條之4第1項第1款於本訊問程序
    終結前，被告撤銷協商合意或檢察官撤回協商聲請者；第2
    款被告協商之意思非出於自由意志者；第4款被告所犯之罪
    非第455條之2第1項所定得以聲請協商判決者；第6款被告有
    其他較重之裁判上一罪之犯罪事實者；第7款法院認應諭知
    免刑或免訴、不受理者情形之一，及違反同條第2項「法院
    應於協商合意範圍內為判決；法院為協商判決所科之刑，以
    宣告緩刑或2年以下有期徒刑、拘役或罰金為限」之規定者
    外，不得上訴。
六、如有上開可得上訴情形，應於收受判決送達後20日內向本院
    提出上訴書狀（應敘述具體理由並附繕本）。上訴書狀如未
    敘述理由，應於上訴期間屆滿後20日內補提理由書於本院。
中　　華　　民　　國　　111 　年　　9 　　月　　30　　日
                  刑事第十二庭  法  官  陳怡君
以上正本證明與原本無異。
　                        　　　書記官  蔡明純
中　　華　　民　　國　　111 　年　　9 　　月　　30　　日
◎附錄本案論罪科刑法條
中華民國刑法第185條之3
駕駛動力交通工具而有下列情形之一者，處3年以下有期徒刑，
得併科30萬元以下罰金：
一、吐氣所含酒精濃度達每公升零點二五毫克或血液中酒精濃度
    達百分之零點零五以上。
二、有前款以外之其他情事足認服用酒類或其他相類之物，致不
    能安全駕駛。
三、服用毒品、麻醉藥品或其他相類之物，致不能安全駕駛。
因而致人於死者，處3年以上10年以下有期徒刑，得併科2百萬元
以下罰金；致重傷者，處1年以上7年以下有期徒刑，得併科1百
萬元以下罰金。
曾犯本條或陸海空軍刑法第54條之罪，經有罪判決確定或經緩起
訴處分確定，於十年內再犯第1項之罪因而致人於死者，處無期
徒刑或5年以上有期徒刑，得併科3百萬元以下罰金；致重傷者，
處3年以上10年以下有期徒刑，得併科2百萬元以下罰金。
◎附件
臺灣臺中地方檢察署檢察官起訴書
                                   111年度速偵字第3374號
    被　　　告　陳明海  男　40歲（民國00年0月00日生）
　　　　　　　　　　　　住苗栗縣○○鎮○○里○○00○0號
　　　　　　　　　　　　國民身分證統一編號：Z000000000號
上列被告因公共危險案件，業經偵查終結，認應提起公訴，茲將
犯罪事實及證據並所犯法條分敘如下：
　　　　犯罪事實
一、陳明海前於民國107、108年間，因酒後駕車之公共危險案件
    ，經法院分別判決判處有期徒刑4月、6月、6月確定，經入
    監接續執行後，於109年12月30日因假釋付保護管束期滿未
    經撤銷假釋而執行完畢。詎其仍不知悔改，於111年7月22日
    上午10時許，在臺中市東勢區之某處果園內，飲用含有酒精
    成分之保力達酒半瓶後，明知酒後不得駕駛動力交通工具，
    竟仍於同日下午某時，騎乘車牌號碼000-0000號普通重型機
    車上路。嗣陳明海於同日下午5時40分許，行經臺中市○○區○
    ○街○○巷○○○號橋上，為警攔檢，並測得其吐氣所含酒精濃度
    達每公升0.28毫克，始悉上情。
二、案經臺中市政府警察局東勢分局報告偵辦。
　　　　證據並所犯法條
一、上揭犯罪事實，業據被告陳明海坦承不諱，並有員警職務報
    告、臺中市政府警察局東勢分局石城派出所道路交通事故當
    事人酒精測定紀錄表、臺中市政府警察局舉發違反道路交通
    管理事件通知單及車輛詳細資料報表等各1份等在卷可稽，
    足認被告前揭自白與事實相符，其犯嫌應堪認定。
二、核被告所為，係犯刑法第185條之3第1項第1款之駕駛動力交
    通工具而吐氣所含酒精濃度達每公升0.25毫克以上罪嫌。被
    告有犯罪事實欄所載之有期徒刑執行完畢，此有本署刑案資
    料查註紀錄表及前案刑事判決書在卷可稽，其於有期徒刑執
    行完畢5年以內故意再犯本件有期徒刑以上之罪，該當刑法
    第47條第1項之累犯。又被告所犯前案與本案所犯公共危險
    罪間，犯罪類型、罪質、手段及法益侵害結果均相似，被告
    於前案執行完畢後2年內即再為本案犯行，足認其仍欠缺對
    法律規範之尊重，對刑罰之感應力不足，加重其法定最低度
    刑，並無司法院大法官釋字第775號解釋意旨所指可能使被
    告所受刑罰超過其應負擔罪責之疑慮，請依刑法第47條第1
    項規定，加重其刑。
三、依刑事訴訟法第251條第1項提起公訴。 
　　此　致
臺灣臺中地方法院
中　　華　　民　　國　 111　　年　　8 　　月　　1 　　日
　　　　　　　　　　　　　檢　察　官　陳敬暐
本件正本證明與原本無異
中　　華　　民　　國　 111　　年　　8 　　月　　2 　　日
　　　　　　　　　　　　　書　記　官　高淑滿
所犯法條：
刑法第185條之3第1項第1款
駕駛動力交通工具而有下列情形之一者，處 3 年以下有期徒刑
，得併科 30 萬元以下罰金：
一、吐氣所含酒精濃度達每公升零點二五毫克或血液中酒精濃度
    達百分之零點零五以上。
二、有前款以外之其他情事足認服用酒類或其他相類之物，致不
    能安全駕駛。
三、服用毒品、麻醉藥品或其他相類之物，致不能安全駕駛。
因而致人於死者，處 3 年以上 10 年以下有期徒刑，得併科 2
百萬元以下罰金；致重傷者，處 1 年以上 7 年以下有期徒刑，
得併科 1 百萬元以下罰金。
曾犯本條或陸海空軍刑法第 54 條之罪，經有罪判決確定或經緩
起訴處分確定，於十年內再犯第 1 項之罪因而致人於死者，處
無期徒刑或 5 年以上有期徒刑，得併科 3 百萬元以下罰金；致
重傷者，處 3 年以上 10 年以下有期徒刑，得併科 2 百萬元以
下罰金。